臺灣高等法院高雄分院刑事判決
111年度原金上訴字第6號
上  訴  人  臺灣高雄地方檢察署檢察官
上  訴  人  
即  被  告  蔡信宏


選任辯護人  張慶宗律師
            黃俊嘉律師 
上  訴  人  
即  被  告  吳鴻偉




            戴國豪



前列2人共同
選任辯護人  黃俊嘉律師
            吳龍建律師
上  訴  人  
即  被  告  李豐榮




選任辯護人  馬興平律師
上  訴  人  
即  被  告  林政煒


上  訴  人  
即  被  告 謝東成





            郭世源




前列2人共同
選任辯護人  彭佳元律師
被      告  李恩盛


選任辯護人  陳炳彰律師
上列上訴人等因被告等人洗錢防制法等案件，不服臺灣高雄地方
法院110年度原金訴字第1號，中華民國110年12月8日第一審判決
（起訴案號：臺灣高雄地方檢察署107年度偵字第19702號、107
年度偵字第19715號、108年度偵字第2082號），提起上訴，暨移
送本院併辦（臺灣高雄地方檢察署110年度軍偵字第22號、110年
度偵字第1560號），本院判決如下：
    主  文
原判決關於蔡信宏、吳鴻偉、戴國豪、李豐榮、林政煒、謝東成
、郭世源部分撤銷。
蔡信宏共同犯洗錢防制法第十四條第一項之洗錢罪，累犯，處有
期徒刑玖月，併科罰金新臺幣貳拾貳萬元，罰金如易服勞役，以
新臺幣壹仟元折算壹日。扣案門號0000000000號行動電話壹支（
含SIM卡壹枚）及犯罪所得新臺幣拾伍萬元均沒收之。
吳鴻偉共同犯洗錢防制法第十四條第一項之洗錢罪，處有期徒刑
陸月，併科罰金新臺幣拾貳萬元，罰金如易服勞役，以新臺幣壹
仟元折算壹日。扣案門號0000000000號行動電話壹支（含SIM卡
壹枚）及犯罪所得新臺幣貳萬元均沒收之。
戴國豪共同犯洗錢防制法第十四條第一項之洗錢罪，處有期徒刑
陸月，併科罰金新臺幣拾萬元，罰金如易服勞役，以新臺幣壹仟
元折算壹日。扣案門號0000000000號行動電話壹支（含SIM卡壹
枚）及犯罪所得新臺幣貳萬元均沒收之。
李豐榮共同犯洗錢防制法第十四條第一項之洗錢罪，累犯，處有
期徒刑伍月，併科罰金新臺幣玖萬元，罰金如易服勞役，以新臺
幣壹仟元折算壹日。緩刑參年，並應於本判決確定後向公庫支付
新臺幣柒萬元，及向檢察官指定之政府機關、政府機構、行政法
人、社區或其他符合公益目的之機構或團體，提供壹佰貳拾小時
之義務勞務，緩刑期間付保護管束。扣案門號0000000000號行動
電話壹支（含SIM卡壹枚）沒收；未扣案犯罪所得新臺幣貳萬伍
仟元沒收，於全部或一部不能沒收或不宜執行沒收時，追徵其價
額。
林政煒共同犯洗錢防制法第十四條第一項之洗錢罪，處有期徒刑
肆月，併科罰金新臺幣捌萬元，罰金如易服勞役，以新臺幣壹仟
元折算壹日。緩刑參年，並應於本判決確定後向公庫支付新臺幣
陸萬元，及向檢察官指定之政府機關、政府機構、行政法人、社
區或其他符合公益目的之機構或團體，提供壹佰小時之義務勞務
，緩刑期間付保護管束。扣案門號0000000000號行動電話壹支（
含SIM卡壹枚）沒收；未扣案犯罪所得新臺幣伍仟元沒收，於全
部或一部不能沒收或不宜執行沒收時，追徵其價額。
謝東成共同犯洗錢防制法第十四條第一項之洗錢罪，處有期徒刑
肆月，併科罰金新臺幣捌萬元，罰金如易服勞役，以新臺幣壹仟
元折算壹日。未扣案犯罪所得新臺幣貳仟元沒收，於全部或一部
不能沒收或不宜執行沒收時，追徵其價額。
郭世源共同犯洗錢防制法第十四條第一項之洗錢罪，處有期徒刑
肆月，併科罰金新臺幣捌萬元，罰金如易服勞役，以新臺幣壹仟
元折算壹日。緩刑參年，並應於本判決確定後向公庫支付新臺幣
陸萬元，及向檢察官指定之政府機關、政府機構、行政法人、社
區或其他符合公益目的之機構或團體，提供壹佰小時之義務勞務
，緩刑期間付保護管束。未扣案犯罪所得新臺幣伍仟元沒收，於
全部或一部不能沒收或不宜執行沒收時，追徵其價額。
其他上訴駁回。
    事  實
一、蔡信宏、吳鴻偉、戴國豪、李豐榮、林政煒、謝東成、李恩
    盛、郭世源及林展宇、蔡孟傑（以上2人均另由原審法院判
    決）、陳子敬（另由地檢署偵查中）等人，均明知真實姓名
    、年籍不詳，自稱「顏大哥」之成年人係經營賭博網站之犯
    罪集團成員，仍自民國106年7月間起，與「顏大哥」及該集
    團所屬成員共同意圖營利，而基於供給賭博場所、聚眾賭博
    ，以及掩飾、隱匿其等賭博犯罪所得之去向及所在之洗錢犯
    意聯絡，由「顏大哥」及其所屬集團成員負責賭博網站之經
    營，供不特定多數人上線博弈，而李豐榮、林政煒、謝東成
    、李恩盛、郭世源及林展宇、蔡孟傑、陳子敬等人則負責收
    購人頭帳戶後交予吳鴻偉或戴國豪再交予蔡信宏，由蔡信宏
    交予上開集團，作為交付賭金及洗錢所用。嗣李豐榮、林政
    煒、謝東成、李恩盛、郭世源、林展宇、蔡孟傑、陳子敬分
    別於附表編號1至9所示時間，以新臺幣（下同）10,000元至
    22,000元不等之代價，向附表編號1至9所示之帳戶所有人收
    購所示之金融帳戶之存摺、提款卡、印章及密碼後，即如附
    表編號1至9所示，將收購之帳戶資料轉交予蔡信宏、吳鴻偉
    、戴國豪，再由蔡信宏統一交付予「顏大哥」，供該犯罪集
    團經營「九州娛樂城」等賭博網站收、匯賭金（賭客姓名、
    匯款等資料詳如附表編號1至9所示）之用，並由集團其他成
    員分次以提領現金之方式製造金流斷點，而掩飾、隱匿其等
    賭博犯罪所得之去向及所在。嗣因警方據報，而於107年3月
    間查獲林展宇後，再持法院核發之搜索票，分別搜索蔡信宏
    、吳鴻偉、戴國豪、李豐榮、林政緯、李恩盛等人之住處，
    並扣得與上開集團聯絡用之蔡信宏所有之行動電話（含門號
    0000000000號SIM卡）、吳鴻偉所有之行動電話（含門號000
    0000000號SIM卡）、戴國豪所有之行動電話（含門號000000
    0000號SIM卡）、李豐榮所有之行動電話（含門號000000000
    0號SIM卡）、林政煒所有之行動電話（含門號0000000000號
    SIM卡）及李恩盛所有之行動電話（含門號0000000000號SIM
    卡）各1支。
二、案經高雄市政府警察局刑事警察大隊報告臺灣高雄地方檢察
    署檢察官偵查起訴、移送併辦。。
    理  由
壹、程序部分：
    按被告以外之人於審判外之陳述，雖不符刑事訴訟法第159
    條之1至之4等4條之規定，而經當事人於審判程序同意作為
    證據，法院審酌該言詞陳述或書面陳述作成時之情況，認為
    適當者，亦得為證據；當事人、代理人或辯護人於法院調查
    證據時，知有刑事訴訟法第159條第1項不得為證據之情形，
    而未於言詞辯論終結前聲明異議者，視為有前項之同意，同
    法第159條之5定有明文。立法意旨在於傳聞證據未經當事人
    之反對詰問予以核實，原則上先予排除；惟若當事人已放棄
    反對詰問權，於審判程序中表明同意該等傳聞證據可作為證
    據；或於言詞辯論終結前未聲明異議，基於尊重當事人對傳
    聞證據之處分權，及證據資料愈豐富，愈有助於真實發現之
    理念，且強化言詞辯論主義，使訴訟程序得以順暢進行，上
    開傳聞證據亦均具有證據能力。本判決引用具傳聞性質之證
    據資料（含法定傳聞例外之證據），檢察官、上訴人即被告
    蔡信宏、吳鴻偉、戴國豪、李豐榮、林政煒、謝東成、郭世
    源（下稱被告蔡信宏、吳鴻偉、戴國豪、李豐榮、林政煒、
    謝東成、郭世源）、被告李恩盛及其等辯護人於本院準備程
    序及審理時均明示同意有證據能力（見本院卷一第394頁、
    卷二第93至94頁），且均未於言詞辯論終結前聲明異議。本
    院審酌上開證據資料之作成之情況，並無違法取證或其他瑕
    疵，且與待證事實具有關聯性，認為以之作為證據為適當，
    依刑事訴訟法第159條之5規定，均有證據能力。至本件認定
    事實所引用之非供述證據，並無證據證明係公務員違背法定
    程序所取得，亦查無顯不可信或不得作為證據之情形，且經
    本院於審判期日依法進行證據之調查、辯論，亦應有證據能
    力。
貳、實體部分：　　
一、認定犯罪事實所憑之證據及理由：　　
㈠、訊據被告被告蔡信宏、吳鴻偉、戴國豪、李豐榮、林政煒、
    謝東成、郭世源等人就事實欄所載之事實，於本院審理中
    已皆坦認不諱；另被告李恩盛亦於原審及本審理中供認上情
    無訛，經互核其間供述大皆一致，亦與證人即同案被告林展
    宇於偵審程序、同案被告蔡孟傑於警詢及偵查中證述參與本
    案犯罪之情節、證人即參與收購人頭帳戶之林展宇於偵查中
    證述參與本案犯罪之情節、證人即人頭帳戶提供者李○漛、
    戴○安、吳○茗、羅○、楊○、曾○瑋、張○頌於警詢或偵查中證
    述出售或提供如附表各編號所示帳戶資料予被告李豐榮、林
    政煒、謝東成、郭世源、李恩盛、林展宇、蔡孟傑、陳子敬
    等人之情節，及證人即賭客徐○珉、楊○智、吳○銘、莊○翔、
    孫○屹、吳○福、陳○翰、李○文、盧○佑、鄭○明、張○安、鄭○
    佑證述在上開賭博網站簽賭，並如附表各編號所示將賭金匯
    款至上開被告李豐榮等人收購之人頭帳戶之情節，均屬相符
    ，並有被告蔡信宏扣案帳冊（見警一卷第71至113頁）、被
    告吳鴻偉與戴國豪間通訊監察譯文（見警一卷第296頁至297
    頁，編號A7、A8）、被告蔡信宏與李豐榮間通訊軟體對話紀
    錄（見警一卷第59至69頁）、被告戴國豪扣案0000000000手
    機備忘錄（見警二卷第65頁）、被告吳鴻偉與林政煒間通訊
    監察譯文及通訊軟體對話紀錄（見警二卷第217至219頁編號
    C2至C4、第223至225頁）、被告戴國豪與謝東成間通訊監察
    譯文（見警二卷第67至68頁，編號B2）、被告李恩盛手機通
    訊軟體對話紀錄（見警二卷第271至279頁）、另案被告林展
    宇與被告吳鴻偉間通訊軟體對話紀錄（見偵三卷第299至306
    頁）各1份；李○漛合庫商銀帳戶開戶資料及交易明細（見偵
    四卷第87至119頁）、戴○安彰化商銀帳戶開戶資料及交易明
    細（見偵四卷第121至228頁）、胡○民合庫商銀帳戶開戶資
    料及交易明細（見偵四卷第273至304頁）、吳○茗第一商銀
    帳戶開戶資料及交易明細（見偵四卷第229至269頁）、羅○
    合庫商銀帳戶開戶資料及交易明細（見偵六卷第61至75頁）
    、楊○臺企銀帳戶交易明細（見偵三卷第489至493頁）各1份
    ，及郵局、合庫商銀、新光銀行、渣打銀行、中信商銀、兆
    豐銀行函附之開戶基本資料（見偵五卷第24、57、87、254
    、301、313、315、319及偵六卷第391頁）、曾立德企銀帳
    戶交易資料（見偵十卷第77至100頁）；搜索扣押筆錄及所
    附扣押物品目錄表共9份、現場及扣案物照片共94張；合庫
    商銀北高雄分行109年09月11日合金北高雄字第OOOOOOOOOO
    號函、彰化商銀作業處109年9月3日彰作管字第OOOOOOOOOOO
    號函、彰化商銀博愛分行109年09月15日彰博字第OOOOOOO號
    函、同分行109年11月27日彰博字第OOOOOOO號函、合庫商銀
    大順分行109年08月28日合金大順字第OOOOOOOOOO號函、第
    一商業銀行岡山分行109年9月4日一岡山字第OOOOO號函暨所
    附吳○茗第一銀行帳戶存摺存款客戶歷史交易明細表、合庫
    商銀鳳松分行109年10月19日合金鳳松字第OOOOOOOOOO號函
    、臺企銀北鳳山分行109年9月2日北鳳山字第OOOOOOOOOO號
    函暨所附楊○臺企銀帳戶活期存款交易明細、陽信銀行台東
    分行109年7月1日陽信台東字第109027號函暨所附盧○佑開戶
    資料、中信商銀109年6月30日中信銀字第OOOOOOOOOOOOOOO
    號函暨所附李○文開戶資料各1份；約定帳戶名單及開戶提醒
    事項等資料（以上見偵一卷第323至335、偵二卷第281至296
    、363、365至369頁、偵四卷第87至119、121至269、273至3
    04、偵六卷第61至75、129至140、145至149、209、215至23
    0頁、偵七卷第193、201頁、偵十卷第71至100頁、121至125
    、127至129頁；原審審原金訴卷第469、499、471至487、50
    1至527、529至530、585、641、643頁）、被告戴國豪、林
    政煒之手機備忘錄截圖、被告林政煒與被告吳鴻偉、戴○安
    之LINE對話紀錄翻拍照片、高雄市政府警察局刑事警察大隊
    偵辦博奕洗錢集團案電磁紀錄勘驗報告暨附件各1份在卷可
    稽（見警二卷第65、221、223至233頁、警三卷第15至18頁
    ；偵三卷第253至315頁），足認被告蔡信宏、吳鴻偉、戴國
    豪、李豐榮、林政煒、謝東成、郭世源及李恩盛等人上開之
    任意性自白與事實相符，均堪以採信。
㈡、按共同正犯之成立，祇須具有犯意聯絡與行為分擔，既不問
    犯罪動機起於何人，亦不必每一階段犯行均經參與。共同正
    犯之意思聯絡，不以數人間直接發生者為限，間接聯絡者，
    亦包括在內。意思聯絡不限於事前有所謀議，即僅於行為當
    時有共同犯意聯絡者，仍屬之，且其表意之方法，亦不以明
    示通謀為必要，即相互間有默示之合致，亦無不可。是行為
    人參與構成要件行為之實施，並不以參與構成犯罪事實之全
    部或始終參與為必要，即使僅參與構成犯罪事實之一部分，
    或僅參與某一階段之行為，亦足以成立共同正犯。本案「顏
    大哥」所屬犯罪集團經營網路賭博，為逃避查緝，採分工方
    式為之，自架設網頁、收購人頭帳戶、經營管理網站至收款
    、分贓等階段，乃係須由多人縝密分工方能完成之集團性犯
    罪，若欠缺其中任何一成員之協力，將無法達成犯罪目的。
    被告蔡信宏等人雖均未親自參與賭博網站之經營，或經手賭
    金，惟其等均明知收購之帳戶係供集團經營賭博網站所用，
    且其等並非單純提供自身帳戶資料，而係積極對外向他人收
    購人頭帳戶。又從卷附搜索扣押筆錄及所附扣押物品目錄表
    ，及被告蔡信宏、吳鴻偉、戴國豪於警詢或偵查中之供述（
    見偵一卷第13頁、警一卷第259頁、警二卷第31頁），可知
    其等係長期、大量收購人頭帳戶以供集團使用，與現今社會
    常見幫助詐欺案件，行為人通常均僅係一時提供自身帳戶資
    料供犯罪集團使用之情形，已屬有別。另從前揭被告蔡信宏
    等人間之通訊監察譯文、通訊軟體對話紀錄、被告戴國豪、
    林政煒之手機備忘錄截圖，及約定帳戶名單及開戶提醒事項
    資料等證據，可見被告等人大多以「公司」稱呼上開集團，
    且甚至刊登收購帳戶之廣告或編寫開戶教學等情，佐以被告
    蔡信宏、吳鴻偉、戴國豪、李豐榮、林政煒、謝東成、郭世
    源及李恩盛等人均自承其等收購人頭帳戶均可獲得相對應之
    報酬一節，益徵其等均係以集團成員自居，且以自己犯罪之
    意思，並有營利之意圖，而從事收購人頭帳戶供集團經營網
    路賭博所用之行為無訛。亦即，被告蔡信宏、吳鴻偉、戴國
    豪、李豐榮、林政煒、謝東成、郭世源及李恩盛等人不僅有
    負責收購或轉交收購之人頭帳戶供集團經營網路賭博所用之
    客觀行為，主觀上對其等個人在整體犯罪計畫中所扮演之角
    色、分擔之行為亦均有所認識，依前揭說明，被告蔡信宏、
    吳鴻偉、戴國豪、李豐榮、林政煒、謝東成、郭世源及李恩
    盛等人所為顯與該賭博網站成員有犯意之聯絡與行為之分擔
    ，自已成立圖利聚眾賭博、圖利供給賭博場所之共同正犯。
㈢、次按105年12月28日修正公布，於106年6月28日施行之洗錢防
    制法第2條規定：「本法所稱洗錢，指下列行為：一、意圖
    掩飾或隱匿特定犯罪所得來源，或使他人逃避刑事追訴，而
    移轉或變更特定犯罪所得。二、掩飾或隱匿特定犯罪所得之
    本質、來源、去向、所在、所有權、處分權或其他權益者。
    三、收受、持有或使用他人之特定犯罪所得。」所稱之特定
    犯罪，依同法第3條第2款之規定，亦包括刑法第268條之圖
    利供給賭博場所罪、圖利聚眾賭博罪在內。是洗錢防制法於
    第2條明定洗錢行為之態樣，並於第14條、第15條規定其罰
    則，俾防範犯罪行為人藉製造資金流動軌跡斷點之手段，去
    化不法利得與犯罪間之聯結，漂白不法利得。行為人對於特
    定犯罪所得，基於洗錢之犯意，參與整體洗錢過程中任一環
    節之處置、分層化或整合行為，致生新法所保護法益之危險
    者，即應屬新法所欲禁絕之洗錢行為，至該行為是否已使特
    定犯罪所得轉換成合法來源之財產，則非所問。而上開第1
    款之洗錢行為，祗以有掩飾或隱匿特定犯罪所得來源之意圖
    ，與「移轉」或「變更」特定犯罪所得之行為，即為已足，
    不以有掩飾或隱匿特定犯罪所得來源之行為為必要。所稱「
    移轉特定犯罪所得」，係指將刑事不法所得移轉予他人，以
    達成隱匿效果而言；所謂「變更特定犯罪所得」，乃指將刑
    事不法所得之原有法律或事實上存在狀態予以變更而達成隱
    匿效果。至所意圖隱匿者究為自己、共同正犯或他人之特定
    犯罪所得來源，皆非所問。又上述第2款之洗錢類型，固多
    以迂迴曲折之方式輾轉為之，但不以透過多層之交易活動為
    限，且掩飾或隱匿之管道是否為共同正犯或其他第三人，亦
    可不問。因而過往實務見解認為，行為人對犯特定犯罪所得
    之財物或利益作直接使用或消費之處分行為，或僅將自己犯
    罪所得財物交予其他共同正犯，祗屬犯罪後處分或移轉贓物
    之行為，非本條例所規範之洗錢行為，已與新法所規定之洗
    錢態樣有所扞格。蓋行為人如意圖掩飾或隱匿特定犯罪所得
    來源，而將特定犯罪所得直接消費處分，或移轉交予其他共
    同正犯予以隱匿，甚或交由共同正犯以虛假交易外觀掩飾不
    法金流移動，依新法規定，皆已侵害新法之保護法益，係屬
    新法第2條第1或2款之洗錢行為，尚難單純以不罰之犯罪後
    處分贓物行為視之（最高法院108年度台上字第3993號判決
    意旨參照）。經查，被告蔡信宏、吳鴻偉、戴國豪、李豐榮
    、林政煒、謝東成、郭世源及李恩盛等人既均明知其等收購
    或轉交予該賭博網站之人頭帳戶，係作為收受賭客匯入賭金
    之用，仍予以提供，又「顏大哥」所屬之犯罪集團使用人頭
    帳戶經營賭博網站，供賭客匯入賭金，顯係用於掩飾該集團
    成員經營網路博奕賭資之去向，此觀諸該集團使用複數人頭
    帳戶，交易內容極為複雜，且由前述各人頭帳戶之交易明細
    紀錄可知，賭客匯入賭金達一定程度後，該集團即密集指示
    成員以金融卡提領現金之方式取得該等賭金，致檢警機關於
    檢視相關金融帳戶之交易明細時，極易因割裂觀察個別金融
    帳戶之資金流動情形，以致無從辨識其不法性，或難以追溯
    特定款項之真正源頭、去向及所在，形成追查不法犯罪所得
    之斷點及阻礙，足認被告蔡信宏、吳鴻偉、戴國豪、李豐榮
    、林政煒、謝東成、郭世源及李恩盛等人客觀上所為已切斷
    資金與當初犯罪行為之關聯性，有隱匿該賭博網站犯罪所得
    去向之具體作為，而其主觀目的亦在於隱匿該財產來源與犯
    罪之關聯性，使其去向在形式上合法化，藉以切斷犯罪所得
    與犯罪行為人間之關聯性，從而逃避國家對於特定犯罪之追
    訴、處罰，揆諸前揭說明，自屬洗錢防制法第2條第2款所稱
    之洗錢行為。
二、綜上所述，本案事證已臻明確，被告蔡信宏、吳鴻偉、戴國
    豪、李豐榮、林政煒、謝東成、郭世源及李恩盛等人犯行堪
    以認定，均應予依法論科。　
三、論罪：
㈠、按行為後法律有變更者，適用行為時之法律，但行為後之法
    律有利於行為人者，適用最有利於行為人之法律，刑法第2
    條第1項固定有明文。經查，被告蔡信宏、吳鴻偉、戴國豪
    、李豐榮、林政煒、謝東成、郭世源及李恩盛等人應適用之
    刑法第268條規定，在本案行為後，雖於108年12月25日修正
    公布，並自同年月27日起生效，然此次修正，僅係將罰金刑
    部分，依刑法施行法第1條之1第2項前段所定罰金刑提高標
    準加以換算，並未變更實質內容，不生有利或不利被告蔡信
    宏、吳鴻偉、戴國豪、李豐榮、林政煒、謝東成、郭世源及
    李恩盛等人之影響，尚無新舊法比較之問題，爰均逕行適用
    修正後之規定，合先敘明。
㈡、次按刑法第268條圖利供給賭博場所罪，本不以其場所為公眾
    得出入者為要件，所謂之「賭博場所」，只要有一定之所在
    可供人賭博財物即可，非謂須有可供人前往之一定空間之場
    地始足為之。以現今科技之精進，電話、傳真、網路均可為
    傳達賭博訊息之工具。電腦網路係可供公共資訊傳輸園地，
    雖其為虛擬空間，然既可供不特定之多數人於該虛擬之空間
    為彼此相關聯之行為，而藉電腦主機、相關設備達成其傳輸
    之功能，在性質上並非純屬思想之概念空間，亦非物理上絕
    對不存在之事物，在電腦網站開設投注簽賭網站，供不特定
    人藉由網際網路連線登入下注賭博財物，該網站仍屬賭博場
    所（最高法院94年度台非字第108號、107年度台非字第174
    號判決意旨參照）。又所稱「聚眾賭博」，係指聚集不特定
    人參與賭博之行為，自不以參加賭博之不特定多數人同時聚
    集於一處，共同從事賭博行為為必要，縱未於現實上同時糾
    集多數人於同一處所，而係聚集眾人之財物進行賭博者，例
    如以電話、傳真或網際網路之方式供不特定多數人簽賭之行
    為，亦可成立。是核被告蔡信宏、吳鴻偉、戴國豪、李豐榮
    、林政煒、謝東成、郭世源及李恩盛等人所為，均係犯刑法
    第268條前段之圖利供給賭博場所罪及同條後段之圖利聚眾
    賭博罪、洗錢防制法第14條第1項之一般洗錢罪。又本案被
    告蔡信宏等人提供賭博場所及聚眾賭博等犯行，均係於密切
    接近之一定時間及空間內為之，顯見其等主觀上應具同一營
    利之意圖而反覆、延續性行為之特質，依社會通念，法律上
    應僅為一總括之評價，應各論以包括一罪之集合犯。另被告
    蔡信宏、吳鴻偉、戴國豪、李豐榮、林政煒、謝東成、郭世
    源及李恩盛等人供給賭博場所並聚集不特定賭客簽賭而藉以
    牟利，同時達成掩飾、隱匿詐欺所得真正去向之結果，行為
    有部分重疊合致，且犯罪目的單一，依一般社會通念，應評
    價為一罪方符合刑罰公平原則，為想像競合犯，應依刑法第
    55條規定，各從一重論以一般洗錢罪處斷。至起訴書所犯法
    條欄雖漏未論及刑法第268條前段之圖利供給賭博場所罪，
    惟起訴書犯罪事實欄既均已載明該等事實，且經原審及本院
    當庭告知此部分罪名，又與被告蔡信宏、吳鴻偉、戴國豪、
    李豐榮、林政煒、謝東成、郭世源及李恩盛等人經本院論罪
    科刑之圖利聚眾賭博罪、一般洗錢罪具想像競合犯之裁判上
    一罪關係，此為犯罪事實之擴張，基於審判不可分原則，自
    無礙被告蔡信宏、吳鴻偉、戴國豪、李豐榮、林政煒、謝東
    成、郭世源及李恩盛等人防禦權之行使，本院就上開部分自
    得併予審理；再者，臺灣高雄地方檢察署檢察官以110年度
    軍偵字第22號、110年度偵字第1560號移送本院併辦部分，
    其中併辦意旨書附表編號1至6部分，與起訴書所載為同一犯
    罪事實，另併辦意旨書附表編號7至9部分，則與上開有罪部
    分有集合犯之法律上一罪關係，本院自應併予審理。
㈢、又被告蔡信宏、吳鴻偉、戴國豪、李豐榮、林政煒、謝東成
    、郭世源及李恩盛等人與「顏大哥」暨其所屬集團成員間，
    分工負責提供人頭帳戶供賭客匯入款項等工作，屬該賭博網
    站犯罪歷程不可或缺之重要環節等節已如前述，是被告蔡信
    宏、吳鴻偉、戴國豪、李豐榮、林政煒、謝東成、郭世源及
    李恩盛等人與「顏大哥」暨其所屬集團成員就其等各次實際
    參與之犯行部分，有犯意聯絡及行為分擔，均應論以共同正
    犯。　
四、刑之加重減輕之事由：
㈠、被告蔡信宏前曾因毒品案件，經原審法院以99年度審訴字第3
    996號判決判處應執行有期徒刑1年2月確定，經與他罪接續
    執行，而於103年4月14日縮短刑期假釋出監，並於104年3月
    16日保護管束期滿未經撤銷而視為執行完畢；被告李豐榮前
    因毀棄損壞、毒品案件，分別經原審法院以102年度簡字第2
    244號判決、102年度審易字第2551號判決判處有期徒刑2月
    、4月確定，復經原審法院以103年度聲字第340號裁定定應
    執行刑為有期徒刑5月確定，並於103年3月31日易科罰金執
    行完畢等情，有臺灣高等法院被告前案紀錄表2份在卷可稽
    。被告蔡信宏、李豐榮受前開有期徒刑之執行完畢後，5年
    內故意再犯本件有期徒刑以上之罪，均為累犯。本院審酌被
    告蔡信宏、李豐榮前因犯罪，經法院科刑判決，並執行完畢
    ，雖其2人上開前案所涉犯罪名與行為態樣，與本案所犯罪
    名、行為態樣並不相同，然同屬故意違反法令之犯罪行為，
    足認其2人於上開前案罪刑執行完畢後，並未能因此而有所
    警惕，且欠缺對於法秩序之尊重，對於刑罰之反應力薄弱，
    且無司法院大法官釋字第775號解釋應量處最低法定刑，否
    則將違罪刑相當之情形，爰均應依刑法第47條第1項規定加
    重其刑。
㈡、按犯洗錢防制法第14條第1項之洗錢罪，在偵查或審判中自白
    者，減輕其刑，同法第16條第2項定有明文。被告李恩盛於
    原審及本院審理中均自白有本案之犯行；另被告蔡信宏、吳
    鴻偉、戴國豪、李豐榮、林政煒、謝東成、郭世源等7人就
    如事實欄所載之犯行，亦均於本院審理時坦承不諱如前述
    ，自均應依上開規定減輕其刑，其中被告蔡信宏、李豐榮部
    分，均依法先加後減之。
參、上訴之論斷：　　
一、上訴駁回部分（即檢察官就被告李恩盛被訴部分之上訴）：
㈠、原審認被告李恩盛罪證明確，並以行為人之責任為基礎，審
    酌被告李恩盛參與犯行之情節、方式及所生損害之程度，且
    始終坦承全部犯行，而有面對司法追訴及處罰之意，態度尚
    稱良好；復考量其自陳之教育程度、經濟狀況，工作經歷、
    家庭生活與經濟狀況等一切情狀，量處其有期徒刑4月，併
    科罰金8萬元，併諭知罰金如易服勞役之折算標準，暨以被
    告李恩盛前未曾受有期徒刑以上刑之宣告，為本案犯行時僅
    年滿22歲，思慮不周，因一時失慮始罹刑章，而犯後於審判
    程序中坦承犯行，經衡酌後，認被告李恩盛經此偵審程序及
    刑之宣告，應知所警惕而無再犯之虞，及為鼓勵被告李恩盛
    自新，認被告李恩盛上開刑之宣告，以暫不執行為適當，而
    併諭知緩刑3年，及被告李恩盛應於判決確定後向公庫支付5
    萬元；向檢察官指定之政府機關、政府機構、行政法人、社
    區或其他符合公益目的之機構或團體，提供100小時之義務
    勞務，緩刑期間付保護管束等緩刑條件等情；至就沒收部分
    ，則說明：①被告李恩盛關於本案犯罪所得為3,000元，應於
    被告李恩盛之罪刑項下，依刑法第38條之1第1項前段之規定
    宣告沒收之；又洗錢防制法第18條第1項前段固規定「犯第1
    4條之罪，其所移轉、變更、掩飾、隱匿、收受、取得、持
    有、使用之財物或財產上利益，沒收之」，惟無「不問屬於
    犯罪行為人與否」之要件，當以屬於犯罪行為人者為限（即
    指實際管領者），始應沒收。被告李恩盛因僅負責收購人頭
    帳戶，並未參與提領其中款項，且無證據證明被告李恩盛得
    以支配、管領或處分該等贓款，是關於本案掩飾、隱匿之洗
    錢不法所得自無從依上開規定宣告沒收；②被告李恩盛所有
    之行動電話1支（含門號0000000000號SIM卡），為供其犯本
    案之罪所用之物，應依刑法第38條第2項前段規定宣告沒收
    之；③扣案非被告李恩盛名義之帳戶存摺、提款卡、印章及
    證件影本等物，具個人專屬性，並非屬於被告李恩盛；另其
    餘扣押物，亦均不能證明與被告李恩盛本案之犯罪事實有關
    ，均不另為沒收之諭知等語，經核亦無違誤。
㈡、檢察官上訴意旨雖以：同案被告戴國豪另於107年間，透過陳
    子敬（即前述併辦意旨書附表編號9）向張○頌收購所申設之
    合庫銀行帳號000-0000000000000號帳戶，亦經同案被告吳
    鴻偉交付予同案蔡信宏，再由同案蔡信宏交付予「顏大哥」
    ，供「顏大哥」及其所屬犯罪集團經營「九州娛樂城」等賭
    博網站收、匯賭金之用，原審未及斟酌，自有未當云云。
㈢、然查，檢察官上訴意旨所指部分，已據臺灣高雄地方檢察署
    檢察官以110年度軍偵字第22號、110年度偵字第1560號移送
    本院併辦如前述，惟就被告李恩盛實際參與部分，則均經檢
    察官起訴（起訴書附表編號4）及原審審理在案（即原審判
    決附表編號4），並無原審未及審酌之情形，是檢察官上訴
    意旨就此部分，自有誤解，並無理由，應予駁回。至被告李
    恩盛辯護人雖併陳稱：被告李恩盛因經常要開車南北奔波，
    放假時需要充分的休息，能否變更緩刑條件，改為提高交付
    國庫的數額，免除有關義務勞務之提供云云，惟本件被告李
    恩盛並未上訴，況緩刑之宣告，本質上無異恩赦，得消滅刑
    罰之效果，顯對被告李恩盛有利，且原審判決亦已詳予說明
    諭知被告李恩盛緩刑暨併附緩刑條件之理由如前述，並無適
    用法則不當之情形，被告李恩盛辯護人請求變更緩刑所附之
    條件，自屬無據，併此敘明。
二、撤銷改判部分（即被告蔡信宏、吳鴻偉、戴國豪、李豐榮、
    林政煒、謝東成、郭世源部分）：
㈠、原判決認被告蔡信宏、吳鴻偉、戴國豪、李豐榮、林政煒、
    謝東成、郭世源等人事證明確，予以論罪科刑，固非無見。
    惟查：⑴臺灣高雄地方檢察署檢察官以110年度軍偵字第22號
    、110年度偵字第1560號移送本院併辦部分，其中移送併辦
    意旨附表編號8之部分，起訴書所載犯罪事實未列載，原審
    法院雖已認與有罪部分有集合犯之法律上一罪關係，而併為
    審理（即原審判決附表編號7），惟移送併辦意旨附表編號7
    、9之部分，原審則未及審理；⑵又原判決未及斟酌被告蔡信
    宏、吳鴻偉、戴國豪、李豐榮、林政煒、謝東成、郭世源等
    7人於本院審理期間已坦認犯行，而未適用洗錢防制法第16
    條第2項規定，減輕其刑，亦有未合；⑶警方於被告蔡信宏、
    吳鴻偉、戴國豪各該住居處，搜索扣得之現金，被告蔡信宏
    、吳鴻偉、戴國豪雖均稱係因生意或其他用途而來，但均不
    否認係其等所有，且其等3人亦自承本案各有不法之犯罪所
    得15萬元、2萬元、2萬元，暨扣得現金，亦與本案相關不法
    事證同放一處等情，足徵被告蔡信宏、吳鴻偉、戴國豪等3
    人各經扣案之現金中，應已包含上開自承之犯罪所得在內，
    自應依刑法第38條之1 第1 項前段之規定宣告沒收即可。檢
    察官以上述⑴之理由提起上訴部分；又被告蔡信宏、吳鴻偉
    、戴國豪、李豐榮、林政煒、謝東成、郭世源等7人以上述⑵
    之理由提起上訴部分，均有理由，且原判決亦有如上可議之
    處，自應由本院將原判決有關被告蔡信宏、吳鴻偉、戴國豪
    、李豐榮、林政煒、謝東成、郭世源部分予以撤銷改判。
㈡、爰審酌被告蔡信宏、吳鴻偉、戴國豪、李豐榮、林政煒、謝
    東成及郭世源等7人均正值青壯之年，身心無礙，竟不思以
    己力正當賺取財物，反為貪圖不法利益，參與「顏大哥」所
    屬之網路賭博集團，並以收購所得之人頭帳戶，供集團作為
    收取賭金及洗錢所用，不僅助長賭博歪風之盛行，進而可能
    衍生諸多社會治安問題外，更使犯罪集團之不法所得得以掩
    飾、隱匿，並造成政府查緝上之困難。又本案收購之人頭帳
    戶匪少，賭客匯入之賭金亦甚鉅，是其等行為在客觀上侵害
    法益之程度已非屬輕微，且同時充分顯現其等主觀上遵守法
    規範之意識均相當薄弱，確值一定之非難。再參以被告蔡信
    宏、吳鴻偉、戴國豪、李豐榮、林政煒、謝東成及郭世源等
    7人尚未實際參與網路賭博之事務，獲取之報酬、犯罪支配
    及參與程度均顯較「顏大哥」等核心經營者為低，其中被告
    李豐榮、林政煒、謝東成及郭世源等4人各僅收購人頭帳戶1
    次，實際參與程度較低；另被告戴國豪則自負責收購者處取
    得人頭帳戶後交被告吳鴻偉轉交被告蔡信宏（如附表編號7
    、9）或逕交被告蔡信宏（如附表編號3、5）；被告吳鴻偉
    亦自如附表所示負責收購者處取得人頭帳戶後逕交被告蔡信
    宏（如附表編號2、4、6、7、8、9），實際參與次數較高；
    至被告蔡信宏負責統收各被告所收購之人頭帳戶後交予上開
    網路賭博集團，實際參與之層級及程度均屬最深，復依檢察
    官之併案意旨，被告蔡信宏、吳鴻偉、戴國豪尚各有如附表
    編號8、9之犯行。又被告蔡信宏、吳鴻偉、戴國豪、李豐榮
    、林政煒、謝東成及郭世源等7人於原審雖未能全部坦承，
    惟已均能於本院審理中自承其非，尚具反省能力，犯罪後之
    態度尚可。末考量被告蔡信宏前有竊盜、搶奪、毒品、詐欺
    等；被告李豐榮前有毀損、毒品等前科紀錄（前述構成累犯
    部分不予重複評價）；另被告吳鴻偉、戴國豪、林政煒、李
    恩盛、謝東成、郭世源於本案行為前，尚無經法院科處有期
    徒刑之紀錄，素行非不良等情，亦有臺灣高等法院被告前案
    紀錄表存卷可參（見本院卷一第199至202、207至243頁）；
    另被告蔡信宏、李豐榮、林政煒則另提出其等公益捐贈或感
    謝狀等相關證明，足見其等猶能存有善念，惟更應思及不賺
    不義之財勝過布施之意，及被告蔡信宏、吳鴻偉、戴國豪、
    李豐榮、林政煒、謝東成及郭世源等7人各自於本院審理中
    自陳之教育程度、工作經歷、家庭生活與經濟狀況等一切情
    狀，分別量處如主文第2項至第8項所示之刑，並依刑法第42
    條第3項之規定，各諭知罰金如易服勞役之折算標準。
㈢、宣告緩刑與否之理由：
⒈、被告林政煒及郭世源等2人前未曾受有期徒刑以上刑之宣告；
    另被告李豐榮雖有前述之前科紀錄，並成立累犯，惟迄今已
    逾前案有期徒刑執行完畢後5年以上，本案犯後，被告李豐
    榮亦尚能謹守分寸，未再有其他犯罪等情，有前述臺灣高等
    法院被告前案紀錄表可按。本院審酌被告李豐榮之前案係經
    准予易科罰金執行完畢，尚未曾入監服刑等情，其與林政煒
    及郭世源等3人前揭所為固有不該，惟其3人實際參與及涉入
    情節均較輕，犯後亦已坦認所犯之態度等情況，堪認被告李
    豐榮、林政煒及郭世源等3人經此偵審程序及刑之宣告，其3
    人應知所警惕而無再犯之虞，是為鼓勵其等自新，認被告李
    豐榮、林政煒及郭世源等3人上開刑之宣告，以暫不執行為
    適當，爰依刑法第74條第1項第1款規定諭知緩刑3年（最高
    法院92年第18次刑事庭會議決議意旨參照）。惟本院斟酌被
    告李豐榮、林政煒及郭世源等3人守法觀念薄弱，僅為牟利
    即觸法，實不宜無條件給予緩刑宣告，為警惕其等日後應審
    慎行事，避免再犯，爰依刑法第74條第2項第4款、第5款之
    規定，命其等各應向公庫支付如主文第5項、第6項、第8項
    所示之公益金，暨應於本判決確定後，依執行檢察官之命令
    ，向指定之政府機關、政府機構、行政法人、社區或其他符
    合公益目的之機構或團體，提供一定時數之義務勞務，併依
    刑法第93條第1項第2款規定，諭知被告李豐榮、林政煒及郭
    世源等3人於緩刑期間均付保護管束。
  ⒉又按「受2年以下有期徒刑、拘役或罰金之宣告，而有下列情
    形之一，認以暫不執行為適當者，得宣告2年以上5年以下之
    緩刑，其期間自裁判確定之日起算：一、未曾因故意犯罪受
    有期徒刑以上刑之宣告者。二、前因故意犯罪受有期徒刑以
    上刑之宣告，執行完畢或赦免後，5年以內未曾因故意犯罪
    受有期徒刑以上刑之宣告者。」，刑法第74條第1項固定有
    明文；另累犯成立之要件與宣告緩刑之前提要件(即刑法第7
    4條第1款、第2款所示之情形)固亦不相同，且法律亦無限制
    累犯不得宣告緩刑之規定。故成立累犯者，若符合緩刑之前
    提要件，經審酌後，認其所宣告之刑以暫不執行為適當者，
    仍非不得宣告緩刑（最高法院92年第18次刑事庭會議意旨參
    照）。惟宣告緩刑與否，除應具備刑法第74條所定條件外，
    法院應就被告有無再犯之虞，能否由於刑罰之宣告而策其自
    新，及有無可認為暫不執行刑罰為適當之情形等因素為判斷
    ，屬實體法上賦予法院得依職權裁量之事項（最高法院109
    年度台上字第1437號判決意旨參照）。查被告蔡信宏、吳鴻
    偉及謝東成等3人雖均已於本院審理中坦認所犯，然被告蔡
    信宏負責統收各被告所收購之人頭帳戶後交予上開網路賭博
    集團，實際參與之層級及程度可謂最深；另被告吳鴻偉則自
    如附表所示負責收購者處取得人頭帳戶後交予被告蔡信宏，
    實際參與次數亦不低等節，已經本院認定如前述，足見其2
    人均非因偶發、初犯或過失而犯下本案；至被告謝東成雖僅
    收購人頭帳戶1次，實際參與程度較低，惟被告謝東成本案
    後，又因三人以上共同犯詐欺取財罪，經臺灣屏東地院於11
    1年3月31日以110年金訴字134號刑事判決，判處有期徒刑1
    年4月在案；另被告吳鴻偉亦於本案後之108年間，因公共危
    險案件，檢察官撤銷原緩起訴處分聲請簡易判決處刑，經原
    審法院判處有期徒刑3月確定，並於108年9月17日易科罰金
    執行完畢在案，凡此有前述臺灣高等法院被告前案紀錄表及
    前案案件異動查證作業可參（見本院卷二第68至69頁足憑）
    ，是被告吳鴻偉、謝東成等2人均不符前述緩刑宣告之規定
    ；又被告蔡信宏曾因毒品案件入監服刑，104年3月16日甫因
    保護管束期滿未經撤銷而視為執行完畢已如前述，加以其涉
    入本案之情節甚重，本院審酌上情後，仍認本案如僅予刑罰
    宣示之警示作用，尚有未足，無法策其自新，亦無以暫不執
    行刑罰為適當之情形，亦即被告蔡信宏並不符合「以暫不執
    行為適當」之法定要件，因此被告蔡信宏、吳鴻偉、謝東成
    及其等辯護人請求本案為緩刑之諭知，均非妥適，併予敘明
    。
㈣、沒收：
　⒈關於本案犯罪所得部分，被告蔡信宏自承其報酬為150,000元
    （見原審二卷第607頁）；被告吳鴻偉、戴國豪均為20,000
    元（見原審二卷第608頁、第604頁），而警方於其等3人各
    該住居處搜索時，均扣得現金，且亦與本案相關不法事證同
    放一處，此有前揭搜索扣押筆錄及所附扣押物品目錄表足憑
    。雖被告蔡信宏、吳鴻偉、戴國豪均稱該款項係因生意或其
    他用途而來，但均不否認係其等所有，是其中應已包含上開
    自承之犯罪所得在內，自應依刑法第38條之1第1項前段之規
    定宣告沒收之；另其餘被告之犯罪所得部分，被告李豐榮自
    承所得為25,000元（見原審二卷第608頁）；被告林政煒自
    承所得為5,000元（見原審二卷第608頁）；被告謝東成自承
    所得為2,000元、被告郭世源自承所得為5,000元（以上見原
    審審原金訴卷第619頁），亦應依上開規定，依法宣告沒收
    之，又因該等犯罪所得均未據扣案，依同條第3項規定，併
    諭知於全部或一部不能沒收或不宜執行沒收時，追徵其價額
    。另按洗錢防制法第18條第1項前段固規定「犯第14條之罪
    ，其所移轉、變更、掩飾、隱匿、收受、取得、持有、使用
    之財物或財產上利益，沒收之」，惟無「不問屬於犯罪行為
    人與否」之要件，當以屬於犯罪行為人者為限（即指實際管
    領者），始應沒收。本案被告蔡信宏、吳鴻偉、戴國豪、李
    豐榮、林政煒、謝東成及郭世源等7人均僅負責收購或轉交
    人頭帳戶，並未參與提領其中款項，且無證據證明被告蔡信
    宏、吳鴻偉、戴國豪、李豐榮、林政煒、謝東成及郭世源等
    7人得以支配、管領或處分該等贓款，是關於本案掩飾、隱
    匿之洗錢不法所得自無從依上開規定宣告沒收。
　⒉又按「供犯罪所用、犯罪預備之物或犯罪所生之物，屬於犯
    罪行為人者，得沒收之。」，亦為刑法第38條第2項前段所
    明定。查扣案被告蔡信宏所有之行動電話1支（含門號00000
    00000號SIM卡）、被告吳鴻偉所有之行動電話1支（含門號0
    000000000號SIM卡）、被告戴國豪所有之行動電話1支（含
    門號0000000000號SIM卡）、被告李豐榮所有之行動電話1支
    （含門號0000000000號SIM卡）、被告林政煒所有之行動電
    話1支（含門號0000000000號SIM卡），均為供其等犯本案之
    罪所用之物，業據被告蔡信宏、吳鴻偉、戴國豪、李豐榮、
    林政煒等人供承在卷，是應依前揭規定，均宣告沒收之。
  ⒊至扣案非被告蔡信宏、吳鴻偉等人名義之帳戶存摺、提款卡
    、印章及證件影本等物，雖均係供被告蔡信宏、吳鴻偉等人
    犯罪所用或預備之物，惟該等物品具個人專屬性，並非屬於
    被告蔡信宏或吳鴻偉等人；另其餘扣押物，亦均不能證明與
    本案之犯罪事實有關，爰均不另為沒收之諭知。　　
據上論斷，應依刑事訴訟法第368條、第369條第1項前段、第364
條、第299條第1項前段，判決如主文。
本案經檢察官楊瀚濤提起公訴，檢察官李文和提起上訴，檢察官
丁亦慧移送併辦，檢察官呂幸玲到庭執行職務。　　
中　　華　　民　　國　　111 　年　　7 　　月　　27　　日
                  刑事第五庭    審判長法  官  簡志瑩
                                      法  官  唐照明
                                      法  官  陳美燕
以上正本證明與原本無異。
如不服本判決應於收受本判決後20日內向本院提出上訴書狀，其
未敘述上訴理由者，並得於提起上訴後20日內向本院補提理由書
狀（均須按他造當事人之人數附繕本）「切勿逕送上級法院」。
中　　華　　民　　國　　111 　年　　7 　　月　　27　　日
                                      書記官  洪以珊
附錄本判決論罪科刑法條：
刑法第268條
意圖營利，供給賭博場所或聚眾賭博者，處3年以下有期徒刑，
得併科9萬元以下罰金。

洗錢防制法第14條第1項
有第二條各款所列洗錢行為者，處7年以下有期徒刑，併科新臺
幣5百萬元以下罰金。

附表
編號 收購者 時間 收購之人頭帳戶 上繳過程 賭客之匯款金流  1 李豐榮 106年7月間(起訴書誤載為6月 ） 李○漛名下合作金庫商業銀行（下稱合庫商銀）帳號0000000000000 號帳戶 由李豐榮收購後交付蔡信宏，再由蔡信宏轉交上手 徐○珉以中信商銀帳號000000000000號帳戶及郵局帳號000000000000號帳戶，於107 年3 月至同年5 月間，各匯款賭金計750,816 元、2,750 元至左列人頭帳戶；楊○智以渣打銀行帳號0000000000000 號帳戶及中信商銀帳號000000000000號帳戶，於107 年2 月至同年6 月間，各匯款賭金計2,187,524 元、116,667 元）至左列人頭帳戶。嗣由集團成員分次提領該等款項。  2 林政煒 107 年5 月間 戴○安名下彰化商業銀行（下稱彰化商銀）帳號00000000000000號帳戶 由林政煒收購後交付吳鴻偉，再轉交蔡信宏交付給上手 吳○銘以新光銀行帳號000000000000號帳戶，於107 年5 月至同年8 月間，匯款賭金計475,000 元至左列人頭帳戶；莊○翔以中信商銀帳號000000000000號帳戶，於107 年5 月至同年8 月間，匯款賭金計510,666 元至左列人頭帳戶。嗣由集團成員分次提領該等款項。  3 謝東成 106 年12月間 胡○民名下合庫商銀帳號0000000000000號帳戶 由謝東成收購後交付戴國豪，再轉交蔡信宏交付給上手 孫○屹以中信商銀帳號000000000000號帳戶，於107 年7 月至同年8 月間，匯款賭金計35,533元至左列人頭帳戶。嗣由集團成員分次提領該等款項。  4 李恩盛 106 年10月間 吳○茗名下第一商業銀行（下稱第一商銀）帳號00000000000 號帳戶 由李恩盛收購後交付林展宇，再交付吳鴻偉轉交蔡信宏交付給上手 吳○福以合庫商銀帳號0000000000000 號帳戶，於107 年3 月間，匯款賭金計82,300元至左列人頭帳戶。嗣由集團成員分次提領該等款項。  5 郭世源 106 年7 月間(7月才開戶，起訴書誤載為6 月） 羅○名下合庫商銀帳號0000000000000號帳戶 由郭世源收購後交付戴國豪，再轉交蔡信宏交付給上手 陳○翰以兆豐商銀帳號00000000000號帳戶，於106 年8 月至同年10月間，匯款賭金計108,000 元至左列人頭帳戶。嗣由集團成員分次提領該等款項。  6 林展宇 106 年8 月間 楊○名下臺灣中小企業銀行（下稱臺企銀）帳號00000000000 號帳戶 由林展宇收購後交付吳鴻偉，再轉交蔡信宏交付給上手 鄭○明（原名鄭○榮）以中信商銀帳號000000000000號帳戶及郵局帳號00000000000000號帳戶，於106 年10月間，各匯款賭金計992,300 元及10,000元，及以郵政匯款方式匯款賭金計110,000 元（此部分起訴書漏未記載，應予補充）至左列人頭帳戶。嗣由集團成員分次提領該等款項。  7 蔡孟傑 106 年7 月間 曾立德名下臺企銀帳號00000000000 號帳戶 由蔡孟傑收購後交付戴國豪，再交付吳鴻偉轉交蔡信宏交付給上手 李○文以中信商銀帳號000000000000號帳戶，於106 年7 月至同年10月間，匯款賭金計507,000 元至左列人頭帳戶；盧○佑以陽信商銀帳號000000000000號帳戶，於106 年7 月至同年10月間，匯款賭金計246,572 元至左列人頭帳戶。嗣由集團成員分次提領該等款項。 8 林展宇 106年8月間 楊○名下彰化銀行00000000000000號帳戶 由林展宇收購後交付吳鴻偉，再轉交蔡信宏給上手 林勝賢以中華郵政帳號000000000000號帳戶，於106年10月至同年11月間匯款賭金計19萬8888元；吳宗益以臺企銀帳號00000000000號帳戶，於106年10月至同年11月間，匯款賭金計25萬4976元至左列人頭帳戶。嗣由集團成員分次提領該等款項。 9 陳子敬 107年1月前某時 張○頌名下合庫銀行帳號000-0000000000000號帳戶 由陳子敬收購後交付戴國豪，再交付吳鴻偉轉 交蔡信宏給上手 張○安以中華郵政帳號00000000000000號帳戶，及彰化六信帳號0000000000000號帳戶於107年1月至同年10月間，各匯款賭金計69萬5825元、5萬9720元至左列人頭帳戶；鄭○佑以臺灣銀行帳號000000000000號帳戶，及中華郵政00000000000000號帳戶於107年3月至同年10月間，各匯款賭金計22萬70元、1萬900元至左列人頭帳戶。嗣由集團成員分次提領該等款項。